臺灣高等法院刑事判決
109年度上訴字第4516號
上  訴  人  
即  被  告  SAAYMAN CONSTANT PIETER JAN





選任辯護人  陳亮佑律師
            黃鈺淳律師
上列上訴人即被告因違反毒品危害防制條例等案件，不服臺灣桃
園地方法院109年度訴字第670號，中華民國109年10月28日第一
審判決（起訴案號：臺灣桃園地方檢察署109年度偵字第6390號
），提起上訴，本院判決如下：
    主  文
上訴駁回。
    事  實
一、SAAYMAN CONSTANT PIETER JAN 明知MDMA（即「3,4-亞甲基
    雙氧甲基安非他命」，俗稱搖頭丸）、大麻浸膏、大麻均係
    毒品危害防制條例第2條第2項第2款所列管之第二級毒品，
    非經許可，不得運輸及持有，亦為行政院依懲治走私條例第
    2條第3 項授權公告所列之管制進出口物品，禁止私運進口
    ；大麻種子為同條例第14條第4項規定禁止持有之違禁物，
    竟分別為下列行為：
  ㈠基於運輸第二級毒品及私運管制物品進口之犯意，於民國109
    年1月10日前不久某日，委託其在美國、某真實姓名年籍不
    詳友人Colin，購買、寄送如附表一編號1所示之MDMA。嗣於
    109 年1 月10日，裝有上開MDMA之郵件包裹，以「Ben Chan
    g」為收件人、「15F, No.35, Minfu 13th St. Taoyuan Di
    st. Taoyuan City 000000 Taiwan (R.O.C.)」（即桃園市○
    ○區○○○○街00號15樓）為收件地址(SAAYMAN CONSTANT PIETE
    R JAN 斯時之租屋處)之寄送方式，自荷蘭運送來臺。
  ㈡基於運輸第二級毒品及私運管制物品進口之犯意，於109年2
    月15日前不久某日，委託上開友人Colin，購買、寄送如附
    表一編號2所示之大麻浸膏。嗣於109年2月15日，裝有上開
    大麻浸膏之郵件包裹，以「Jeremy Chu（起訴書誤載為Jemr
    emy Chu，應予更正）」為收件人、「15F, No.35, Minfu 1
    3th St. Taoyuan Dist. Taoyuan City 000000 Taiwan (R.
    O.C.)」（即桃園市○○區○○○○街00號15樓）為收件地址之寄
    送方式，自加拿大（起訴書誤載為荷蘭，應予更正）運送來
    臺。
  ㈢基於持有第二級毒品純質淨重20公克以上及持有大麻種子之
    犯意，於109年2月20日前不久某日，以不詳之方式，取得如
    附表一編號3所示之大麻種子、編號4至11所示之第二級毒品
    （毒品成分、重量均詳如附表一編號4至11所示）而持有之
    。
　　嗣於109年1月10日、同年2月15日，上開郵件包裹分別寄送
    來臺，經財政部關務署臺北關人員察覺有疑，會同郵方開驗
    查獲而查扣如附表一編號1、2所示之物；復經警於同年2月2
    0日在桃園市○○區○○○○街00號15樓持搜索票搜索，扣得如附
    表一編號3至12所示之物。
二、案經桃園市政府警察局桃園分局報告臺灣桃園地方檢察署檢
    察官偵查起訴。 
    理  由
壹、證據能力
一、按被告以外之人於審判外之言詞或書面陳述，除法律有規定
    者外，不得作為證據；又被告以外之人於審判外之陳述，雖
    不符刑事訴訟法第159條之1至第159條之4之規定，而經當事
    人於審判程序同意作為證據，法院審酌該言詞陳述或書面陳
    述作成時之情況，認為適當者，亦得為證據。當事人、代理
    人或辯護人於法院調查證據時，知有第159條第1項不得為證
    據之情形，而未於言詞辯論終結前聲明異議者，視為有前項
    之同意，刑事訴訟法第159條第1項及第159條之5分別定有明
    文。經查，本判決下列所引用上訴人即被告SAAYMAN CONSTA
    NT PIRTER JAN（下稱被告）以外之人於審判外之陳述，檢
    察官、被告及辯護人對於證據能力無爭執，迄於本院言詞辯
    論終結前均未聲明異議（見本院卷第113至124、175至189頁
    ），本院審酌上開證據資料作成時之情況，尚無違法不當或
    證明力明顯過低之瑕疵，亦認為以之作為證據應屬適當，爰
    依上開規定，認前揭證據資料均有證據能力。
二、次按除法律另有規定外，實施刑事訴訟程序之公務員因違背
    法定程序取得之證據，其有無證據能力之認定，應審酌人權
    保障及公共利益之均衡維護，刑事訴訟法第158條之4定有明
    文。本案以下所引用之非供述證據，並無證據證明係實施刑
    事訴訟程序之公務員違背法定程序所取得，且經本院於審理
    時合法踐行調查程序，自應認均具有證據能力，得作為證據
    。
貳、認定犯罪事實所憑之證據及理由
一、上開犯罪事實，業據被告坦承不諱（見偵6390卷第297至299
     頁，訴670卷第29、108、248、352頁，本院卷第54、124頁
    ），核與證人即桃園市○○區○○○○街00號15樓屋主林明珠證述
    （見偵6390卷第253至255頁）情節相符，並有財政部關務署
    臺北關扣押貨物收據及搜索筆錄2份（見他1515卷第15頁，
    偵6390卷第99頁）、包裹封面影本2份（見他1515卷第17頁
    ，偵6390卷第103頁）、包裹照片2張（見他1515卷第21頁，
    偵6390卷第101頁）、桃園市政府警察局桃園分局109年2月2
    0日搜索扣押筆錄暨扣押物品目錄表各1份（見偵6390卷第37
    至39、41、43頁）、現場照片37張（見偵6390卷第47至65頁
    ）、法務部調查局濫用藥物實驗室109年4月1日調科壹字第1
    0923004510號鑑定書1份（見偵6390卷第303至304頁）、台
    灣檢驗科技股份有限公司109年3月23日UL/2020/00000000、
    00000000號濫用藥物檢驗報告各1份（見偵6390卷第311、31
    3頁）、內政部警政署刑事警察局109年6月11日刑鑑字第109
    0028915號鑑定書1份（見偵6390卷第439頁）在卷可稽，並
    有扣案如附表一所示之物可佐，足認被告上開任意性自白與
    事實相符。
二、又被告固稱：事實欄一㈠、㈡部分，我是一次請朋友寄送毒品
    ，但他分兩次寄送云云（見本院卷第186頁）。惟觀卷附裝
    有附表一編號1、編號2之郵件包裹封面各1紙（見他1515卷
    第17頁，偵6390卷第103頁），分別從荷蘭、加拿大寄送，
    且附表一編號2之包裹封面記載寄件人為「Yang Qing Zhang
    」、寄件地址為「14100 Riverport Way, Richmond BC VEW
     1M3, Canada」，又所裝之第二級毒品分別為MDMA、大麻浸
    膏，寄送之國家、毒品種類均不同，且寄送入境臺灣之時間
    相隔月餘，難認係同一行為，亦查無事證可為有利被告之認
    定，應認事實欄一㈠、㈡應屬不同犯行。被告此部分辯稱尚無
    法為其有利之認定。
三、綜上所述，本案事證明確，被告犯行均堪認定，應依法論科
    。
參、論罪科刑　　
一、按行為後法律有變更者，適用行為時之法律，但行為後之法
    律有利於行為人者，適用最有利於行為人之法律，現行刑法
    第2條第1項定有明文。查被告行為後，毒品危害防制條例第
    4條第2項、第17條第2項之規定業經總統於109年1月15日修
    正公布，並自同年7月15日生效，其中㈠修正後毒品危害防制
    條例第4條第2項規定「製造、運輸、販賣第二級毒品者，處
    無期徒刑或10年以上有期徒刑，得併科新臺幣1,500萬元以
    下罰金」，而修正前毒品危害防制條例第4條第2項規定「製
    造、運輸、販賣第二級毒品者，處無期徒刑或7年以上有期
    徒刑，得併科新臺幣1,000萬元以下罰金」，修正後新法將
    刑度及罰金分別提高為「無期徒刑或10年以上有期徒刑」、
    「1,500萬元以下」，修正後之新法未較有利於被告，經比
    較新舊法結果，自適用行為時之修正前毒品危害防制條例第
    4條第2項規定；㈡修正後毒品危害防制條例第17條第2項規定
    「犯第4條至第8條之罪於偵查及歷次審判中均自白者，減輕
    其刑」，而修正前毒品危害防制條例第17條第2項規定「犯
    第4條至第8條之罪於偵查及審判中均自白者，減輕其刑」，
    修正後新法規定犯毒品危害防制條例第4條至第8條之罪之被
    告，須於偵查及「歷次」審判中均自白，方得依該條規定減
    輕其刑，相較於修正前舊法除偵查中自白外，僅須於審判中
    曾經自白即可減刑之規定而言，以修正前毒品危害防制條例
    第17條第2項之規定對被告較為有利。經綜合比較，以修正
    前毒品危害防制條例有利於被告，應依刑法第2條第1項前段
    之規定，適用行為時之修正前毒品危害防制條例第4條第2項
    、第17條第2項之規定論處。
二、按大麻浸膏、MDMA、大麻均係毒品危害防制條例第2條第2項
    第2款規定之第二級毒品，不得非法運輸、持有，並為行政
    院依懲治走私條例第2條第3項授權公告之管制物品；大麻種
    子屬同條例第14條第4項規定禁止持有之違禁物。次按一定
    數量以上之毒品並非不可分，倘若持有一定數量以上毒品之
    行為，僅取其中部分毒品施用後，仍繼續持有一定數量以上
    之毒品，該一定數量以上之毒品，既非供該次施用毒品所用
    ，則該次施用毒品行為所得吸收者，應僅以供該次施用而持
    有之毒品為限，不及於行為人所繼續持有一定數量以上之其
    餘毒品（最高法院108年度台上字第3188號判決意旨參照）
    。復按毒品危害防制條例第2條第2項第2款所稱之大麻，依
    其附表二編號24所載，係指「不包括大麻全草之成熟莖及其
    製品（樹脂除外）及由大麻全草之種子所製成不具發芽活性
    之製品」而言；準此，該所謂大麻，即除上揭全草之成熟莖
    及其樹脂外之製品、種子所製成不具發芽活性之製品以外，
    其餘任何部位要均屬之。故同條例第11條第4項所定「持有
    第二級毒品純質淨重20公克以上」者，其中「純質淨重」，
    於大麻之情形，係指大麻全草之上開部分之淨重（最高法院
    107年台上字第686號判決意旨參照）。查扣案如附表一編號
    6、8、10所示之物，經送鑑定，結果均含第二級毒品大麻成
    分，淨重合計115.24公克（驗餘淨重合計114.98公克，即附
    表一編號6驗餘淨重0.25公克加編號8及10驗餘淨重114.73公
    克）等情，有法務部調查局濫用藥物實驗室109年4月1日調
    科壹字第10923004510號鑑定書1份（見偵6390卷第303頁）
    在卷可參，揆諸前揭說明，被告所持有大麻之淨重，即可作
    為其持有大麻純質淨重之認定，又扣案如附表一編號4、5、
    7、9、11所示之物，經送鑑定，結果分別為第二級毒品MDMA
    、大麻浸膏等（詳附表所示），有台灣檢驗科技股份有限公
    司109年3月23日UL/2020/00000000號濫用藥物檢驗報告（見
    偵6390卷第311頁）、法務部調查局濫用藥物實驗室109年4
    月1日調科壹字第10923004510 號鑑定書（見偵6390卷第303
    頁鑑定結果二、三、五、六）、台灣檢驗科技股份有限公司
    109年3月23日UL/2020/00000000號濫用藥物檢驗報告（見偵
    6390卷第313頁）在卷可參，前揭被告所持有大麻之淨重，
    再加計扣案如附表一編號4、5、7、9、11所示第二級毒品MD
    MA、大麻浸膏之淨重，堪認被告事實欄一㈢所持有上開第二
    級毒品之純質淨重達20公克以上。
三、核被告就事實欄一㈠、㈡所為，均係犯修正前毒品危害防制條
    例第4條第2項之運輸第二級毒品罪、懲治走私條例第2條第1
    項之私運管制物品進口罪；事實欄一㈢所為，係犯毒品危害
    防制條例第11條第4項之持有第二級毒品純質淨重20公克以
    上罪及同條例第14條第4項持有大麻種子罪。至公訴意旨就
    事實欄一㈢部分，論以修正前毒品危害防制條例第11條第2項
    之持有第二級毒品罪，容有誤會，起訴法條應予變更。
四、事實欄一㈠、㈡部分，被告利用不知情之運輸業者，自荷蘭、
    加拿大分別運輸、私運第二級毒品MDMA及大麻浸膏入境臺灣
    ，均為間接正犯。
五、事實欄一㈠、㈡部分，被告分別以一私運行為同時觸犯運輸第
    二級毒品罪及私運管制物品進口罪，及事實欄一㈢部分，被
    告以一持有行為觸犯毒品危害防制條例第11條第4項之持有
    第二級毒品純質淨重20公克以上罪及同條例第14條第4項持
    有大麻種子罪，均為想像競合犯，各應依刑法第55條之規定
    ，從一重之運輸第二級毒品罪、持有第二級毒品純質淨重20
    公克以上罪處斷。
六、被告所犯上開各罪，犯意各別，行為互殊，應分論併罰。 
七、按犯第4條至第8條之罪於偵查及審判中均自白者，減輕其刑
    ，修正前毒品危害防制條例第17條第2項定有明文。查被告
    於警詢、偵查、原審及本院行準備程序時，均自白上開犯行
    （已如前述），爰依修正前毒品危害防制條例第17條第2項
    規定減輕其刑。
八、次按被告因供自己施用而犯第4條之運輸毒品罪，且情節輕
    微者，得減輕其刑，毒品危害防制條例第17條第3項定有明
    文。查被告供稱：大麻在我的家鄉是合法的，我用大麻來緩
    解我的憂鬱症，在臺灣沒有辦法取得，所以我請朋友寄給我
    ，被查獲的毒品是給我自己用的等語（見訴670卷第28、110
    頁），並提出其罹患憂鬱症之書面資料為佐（見訴670卷第1
    41、143頁）；運送來臺如附表一編號1、2所示之MDMA及大
    麻浸膏，數量非巨，情節尚屬輕微；兼衡被告經採尿檢驗結
    果，確呈大麻代謝物陽性反應，並經臺灣桃園地方法院以10
    9年度毒聲字第321號裁定送觀察、勒戒確定，有桃園市政府
    警察局桃園分局被採尿人尿液暨毒品真實姓名與編號對照表
    、台灣檢驗科技股份有限公司濫用藥物檢驗報告及上開裁定
    各1份（見訴670卷第129、131、137至138頁）在卷可佐，是
    被告所稱為供己施用始為如事實欄一㈠、㈡之運輸第二級毒品
    犯行等語，應屬可採，且情節輕微，爰均依毒品危害防制條
    例第17條第3項規定，減輕其刑，並遞減之。
肆、駁回上訴之理由
一、原審同前開有罪之認定，以被告罪證明確，適用修正前毒品
    危害防制條例第4條第2項、第17條第2項，毒品危害防制條
    例第11條第4項、第14條第4項、第17條第3項、第18條第1項
    前段、第19條第1項，懲治走私條例第2條第1項，刑法第2 
    條第1項前段、第11條、第55條前段、第51條第5款、第95條
    、第38條第1項等規定，並以行為人責任為基礎，審酌毒品
    對我國社會之安寧秩序及國人之身心健康產生危害至鉅，政
    府三令五申禁絕毒品之流通，被告明知MDMA、大麻浸膏屬於
    成癮性物質，非但戕害個人之身心健康，對社會治安亦造成
    潛在之危險，仍非法運輸MDMA、大麻入境臺灣，另持有MDMA
    、大麻、大麻浸膏及違禁物大麻種子，殊不足取，衡量其犯
    罪動機、目的、手段、運輸及持有之第二級毒品重量、大麻
    種子之數量、所生危害；暨被告之犯後態度及自述大學肄業
    ，在臺照顧母親，經濟狀況一般之智識程度、家庭經濟及生
    活狀況等一切情狀，分別量處有期徒刑2年（2次）、9月，
    應執行有期徒刑3年2月，並以被告係南非籍人士，其現受有
    期徒刑以上刑之宣告，若於刑之執行完畢後，仍容任其繼續
    留滯於本國，將對本國社會治安造成危險性，是認被告不宜
    繼續居留本國，於刑之執行完畢後，有驅逐出境之必要，爰
    依刑法第95條規定，併宣告於刑之執行完畢或赦免後，驅逐
    出境。就沒收部分復說明：㈠扣案如附表一編號1、4、5、11
    所示之物含第二級毒品MDMA成分、附表一編號2、7、9所示
    之物含第二級毒品大麻浸膏成分，及附表一編號6、8、10所
    示之物含第二級毒品大麻成分，均屬毒品危害防制條例所列
    管之第二級毒品，除因檢驗而用罄者以外，其餘俱應依毒品
    危害防制條例第18條第1項前段規定沒收銷燬；㈡扣案如附表
    一編號3所示之大麻種子，固非屬第二級毒品，惟依毒品危
    害防制條例第14條第4項規定，大麻種子仍屬禁止持有之違
    禁物，除因檢驗而用罄者以外，其餘均應依刑法第38條第1
    項之規定宣告沒收；㈢扣案如附表一編號12所示之物，為被
    告所有且遂行運輸MDMA、大麻犯行所用，不問屬於犯罪行為
    人與否，應依毒品危害防制條例第19條第1項規定沒收；㈣扣
    案如附表二所示之物，無證據足以證明與本案事實有關，自
    不得宣告沒收。經核原審認事用法並無違誤，量刑亦屬妥適
    。原判決就犯罪事實一㈠㈡漏未說明從一重論以運輸第二級毒
    品罪，固有微疵，惟不影響判決之結果，應予維持。
二、被告上訴意旨略以：被告持有第二級毒品係為了減輕自己的
    憂鬱症症狀，沒有其他販賣、轉讓行為，請從輕量刑；被告
    母親行動不便、罹患癌症四期，希望不要宣告驅逐出境，讓
    被告可以在臺照顧母親云云（見本院卷第114至115、187頁
    ）。惟查：
　　㈠刑事審判旨在實現刑罰權之分配的正義，故法院對有罪被
    告之科刑，應符合罪刑相當之原則，使輕重得宜，罰當其罪
    ，以契合社會之法律感情，此所以刑法第57條明定科刑時應
    審酌一切情狀，尤應注意該條所列10款事項以為科刑輕重之
    標準，俾使法院就個案之量刑，能斟酌至當。而量刑輕重係
    屬事實審法院得依職權自由裁量之事項，苟已斟酌刑法第57
    條各款所列情狀而未逾越法定刑度，不得遽指為違法（最高
    法院72年台上字第6696號判例意旨參照）。原判決關於被告
    犯運輸第二級毒品罪、持有第二級毒品純質淨重20公克以上
    罪之科刑部分，係以行為人責任為基礎，就刑法第57條各款
    事項詳為審酌，而為妥適量刑。
　㈡又被告之母行動不便、罹患重病，需被告在台照顧，固值同
    情，然被告之母未申請在臺永久居留，有內政部移民署109
    年8月24日移署資字第1090088299號函及外人居停留資料查
    詢1份（見訴670卷第153、155頁），且被告亦為南非籍人士
    ，本案均受有期徒刑之宣告，原判決已詳細說明被告應於刑
    之執行完畢或赦免後驅逐出境之理由（見原判決第7頁、理
    由欄三㈨），無濫用裁量權之情形，亦未違反比例原則，核
    無違法或不當，是被告猶執前詞提起上訴，並無理由，應予
    駁回。
據上論斷，應依刑事訴訟法第368條，判決如主文。
本案經檢察官楊石宇提起公訴，檢察官孫冀薇到庭執行職務。
中　　華　　民　　國　　110 　年　　3 　　月　　 9　　日
                  刑事第十二庭  審判長法　官  陳如玲
                                      法　官  廖建瑜
                                      法　官  蔡如惠
以上正本證明與原本無異。
如不服本判決，應於收受送達後20日內向本院提出上訴書狀，其
未敘述上訴之理由者並得於提起上訴後20日內向本院補提理由書
（均須按他造當事人之人數附繕本）「切勿逕送上級法院」。
                                      書記官  黃郁珊
中　　華　　民　　國　　110 　年　　3 　　月　　9 　　日
附錄：本案論罪科刑法條全文
修正前毒品危害防制條例第4條第2項
製造、運輸、販賣第二級毒品者，處無期徒刑或7年以上有期徒
刑，得併科新臺幣1千萬元以下罰金。
毒品危害防制條例第11條第4項
持有第二級毒品純質淨重二十公克以上者，處6月以上5年以下有
期徒刑，得併科新臺幣70萬元以下罰金。
毒品危害防制條例第14條第4項
持有大麻種子者，處1年以下有期徒刑、拘役或新臺幣1萬元以下
罰金。
懲治走私條例第2條第1項
私運管制物品進口、出口者，處7年以下有期徒刑，得併科新臺
幣3百萬元以下罰金。
【附表一】
註：採樣檢品均已檢驗用罄
編號 扣案物名稱 毒品成分 備註 1 MDMA 1包 經檢視為淺黃色顆粒及粉末，檢出第二級毒品3,4-亞甲基雙氧甲基安非他命成分（驗前毛重29.44公克，驗前淨重19.52 公克，取0.08公克鑑定用罄，驗餘淨重19.44公克。純度約91％，驗前純質淨重約17.76公克） ⑴財政部關務署臺北關扣押貨物收據及搜索筆錄（見他1515卷第15頁） ⑵內政部警政署刑事警察局109年6月11日刑鑑字第1090028915號鑑定書（見偵6390卷第439頁） 2 大麻膏1 包 送驗膏狀檢品與附表一編號7合計3包，經檢驗均係第二級第26項毒品大麻浸膏(與附表一編號7合計淨重11.43公克，驗餘淨重11.30公克） ⑴財政部關務署臺北關扣押貨物收據及搜索筆錄（見偵6390卷第99頁） ⑵法務部調查局濫用藥物實驗室109年4月1日調科壹字第10923004510 號鑑定書（見偵6390卷第303頁鑑定結果五） 3 大麻種子8包 送驗種子檢品8包共計128顆，經檢視外觀均與大麻種子一致，隨機抽樣12顆進行發芽試驗，發現其中一顆具發芽能力且含第二級第24項毒品大麻成分，種子發芽率8.33％（種子合計淨重2.48公克，驗餘淨重2.22公克） ⑴桃園市政府警察局桃園分局109年2月20日扣押物品目錄表「編號2」（見偵6390卷第41頁） ⑵法務部調查局濫用藥物實驗室109年4月1日調科壹字第10923004510 號鑑定書（見偵6390卷第303頁鑑定結果一） 4 白色結晶1包 經檢驗呈MDMA藥品類陽性反應（含袋毛重1.68公克，淨重0.4567公克，因鑑驗取用0.0023公克） ⑴桃園市政府警察局桃園分局109年2月20日扣押物品目錄表「編號4」（見偵6390卷第41頁） ⑵台灣檢驗科技股份有限公司109年3月23日UL/2020/00000000號濫用藥物檢驗報告（見偵6390卷第311頁） 5 大麻膠囊2顆 ⑴送驗白色膠囊檢品1顆，經檢驗含第二級第83項毒品MDMA成分（膠囊內粉末淨重0.08公克，驗餘淨重0.08公克） ⑵送驗米白色膠囊1顆，經檢驗含第二級第83項毒品MDMA成分（膠囊內粉末淨重0.20公克，驗餘淨重0.17公克） ⑴桃園市政府警察局桃園分局109年2月20日扣押物品目錄表「編號5」（見偵6390卷第41頁） ⑵法務部調查局濫用藥物實驗室109年4月1日調科壹字第10923004510 號鑑定書（見偵6390卷第303頁鑑定結果二、三） 6 大麻1盒 送驗黃色煙草檢品1包，經檢驗含第二級第24項毒品大麻成分（淨重0.28公克，驗餘淨重0.25公克） ⑴桃園市政府警察局桃園分局109年2月20日扣押物品目錄表「編號6」（見偵6390卷第41頁） ⑵法務部調查局濫用藥物實驗室109年4月1日調科壹字第10923004510 號鑑定書（見偵6390卷第303 頁鑑定結果四） 7 大麻膏2包 送驗膏狀檢品與附表一編號2合計3包，經檢驗均係第二級第26項毒品大麻浸膏（與附表一編號2合計淨重11.43公克，驗餘淨重11.30公克） ⑴桃園市政府警察局桃園分局109年2月20日扣押物品目錄表「編號7」（見偵6390卷第41頁） ⑵法務部調查局濫用藥物實驗室109年4月1日調科壹字第10923004510 號鑑定書（見偵6390卷第303頁鑑定結果五） 8 大麻包裹1袋 送驗綠色煙草檢品與附表一編號10合計2包，經檢驗均含第二級第24項毒品大麻成分（與附表一編號10合計淨重114.96公克，驗餘淨重114.73公克） ⑴桃園市政府警察局桃園分局109年2月20日扣押物品目錄表「編號8」（見偵6390卷第41頁） ⑵法務部調查局濫用藥物實驗室109年4月1日調科壹字第10923004510 號鑑定書（見偵6390卷第303頁鑑定結果七） 9 大麻膏包裹1個 送驗塊狀檢品1包，經檢驗係第二級毒品第26項毒品大麻浸膏（淨重10.32公克，驗餘淨重10.31公克） ⑴桃園市政府警察局桃園分局109年2月20日扣押物品目錄表「編號9」（見偵6390卷第41頁） ⑵法務部調查局濫用藥物實驗室109年4月1日調科壹字第10923004510 號鑑定書（見偵6390卷第303頁鑑定結果六） 10 大麻1罐（罐內取出裝袋） 送驗綠色煙草檢品與附表一編號8合計2包，經檢驗均含第二級第24項毒品大麻成分（與附表一編號8合計淨重114.96公克，驗餘淨重114.73公克） ⑴桃園市政府警察局桃園分局109年2月20日扣押物品目錄表「編號10」（見偵6390卷第41頁） ⑵法務部調查局濫用藥物實驗室109年4月1日調科壹字第10923004510 號鑑定書（見偵6390卷第303頁鑑定結果七） 11 三角形綠色藥丸2顆 經檢驗呈MDMA藥品類陽性反應（合計毛重1.76公克，總淨重0.8121公克，因鑑驗取用0.0258公克） ⑴桃園市政府警察局桃園分局109年2月20日扣押物品目錄表「編號11」（見偵6390卷第43頁） ⑵台灣檢驗科技股份有限公司109年3月23日UL/2020/00000000號濫用藥物檢驗報告（見偵6390卷第313頁） 12 隨身碟1個 無 ⑴桃園市政府警察局桃園分局109年2月20日扣押物品目錄表「編號19」（見偵6390卷第43頁） ⑵照片編號32上排自右方數來第2個黑色隨身碟（見偵6390卷第62頁） 

【附表二】
編號 扣案物名稱 備註  1 吸食器2組 ⑴桃園市政府警察局桃園分局109年2月20日扣押物品目錄表（見偵6390卷第41、43頁） ⑵編號2部分，經檢視為植物乾燥莖，依毒品危害防制條例附表二第24項但書規定，大麻成熟莖非屬第二級第24項毒品大麻，有法務部調查局濫用藥物實驗室109年4月1日調科壹字第10923004510號鑑定書（見偵6390卷第304頁備考一）在卷可參  2 大麻根莖4包   3 電子磅秤1臺   4 吸食用菸斗1個   5 空膠囊1包   6 夾鏈袋1批   7 國際郵件包裝袋7個   8 筆記型電腦1臺   9 手機2支（iPhone銀色手機1支及Zen Fone黑色手機1支）   10 隨身碟7個   11 電腦硬碟6個